臺灣板橋地方法院刑事判決            100年度交易字第762號
公  訴  人  臺灣板橋地方法院檢察署檢察官
被      告  鄒雙和
上列被告因公共危險案件，經檢察官提起公訴（100 年度偵字第
16556 號），本院依簡式審判程序判決如下：
    主  文
鄒雙和服用酒類，不能安全駕駛動力交通工具而駕駛，累犯，處
有期徒刑柒月。
    事  實
一、鄒雙和前於民國97年間，因違背安全駕駛致交通危險案件，
    經本院以97年度交簡字第5251號判處有期徒刑3 月確定；復
    於同年間，因違背安全駕駛致交通危險案件，經臺灣士林地
    方法院以98年度審交簡字第36號判處有期徒刑6 月確定；又
    於98年間，因賭博案件，經本院以98年度簡字第1805號判處
    有期徒刑3 月確定，上開2 罪嗣經本院以98年度聲字第3886
    號裁定應執行有期徒刑7 月確定，經與上開違背安全駕駛致
    交通危險案件所處有期徒刑3 月接續執行，於98年12月3 日
    縮刑期滿執行完畢；再於99年間，因違背安全駕駛致交通危
    險案件，經本院以99年度交簡字第3531號判處有期徒刑6 月
    ，併科罰金新臺幣5 萬元確定，於100 年6 月2 日縮刑期滿
    執行完畢（以上犯罪於本案均構成累犯）。詎其猶不知悔改
    ，復於100 年6 月13日下午11時許，在新北市中和區南勢角
    捷運站附近某小吃店內，飲用高梁酒後，明知已達不能安全
    駕駛動力交通工具之程度，仍於翌（14）日上午2 時許，騎
    乘車牌號碼FZB-133 號重型機車上路。嗣於同日上午2 時10
    分許，行經新北市中和區（起訴書誤載為中山區○○○路○
    段34巷前，為警攔查並對其施以酒精濃度測試，測得其吐氣
    所含酒精濃度達每公升1.13毫克，而悉上情。
二、案經新北市政府警察局中和第一分局移送臺灣板橋地方法院
    檢察署檢察官偵查起訴。
    理  由
一、本院於準備程序進行中，被告鄒雙和就被訴事實為有罪之陳
    述，經告知被告簡式審判程序之旨，並聽取公訴人及被告之
    意見後，裁定進行簡式審判程序。
二、前揭事實，為被告在本院審理時坦承不諱，並有新北市政府
    警察局中和第一分局南勢所當事人酒精測定紀錄表、汽機車
    駕駛人酒後生理協調平衡檢測紀錄表、刑法第一百八十五條
    之三案件測試觀察紀錄表、酒後時間確認單及新北市政府警
    察局舉發違反道路交通管理事件通知單等附卷可稽，足認被
    告之自白與事實相符。按刑法第185 條之3 所謂「不能安全
    駕駛」，係抽象危險犯，本不以發生具體危險為必要，參考
    德國、美國之認定標準，對於酒精濃度呼氣已達每公升0.55
    毫克或血液濃度達百分之0.11以上者，因肇事率為一般正常
    人之10倍，認為已達「不能安全駕駛」之標準，此業經法務
    部於88年5 月18日以88法檢字第001669號函告周知。而就醫
    學文獻所知，酒精對人體造成之影響，於呼氣酒精濃度達每
    公升0.25毫克時，會輕度中毒，造成輕度協調功能降低；呼
    氣酒精濃度達每公升0.5 毫克時，屬輕到中度中毒症狀，出
    現反應較慢、感覺減低、影響駕駛之狀況；當呼氣酒精濃度
    達每公升0.75毫克時，將造成思考與個性行為改變等症狀；
    當呼氣酒精濃度達到每公升1.0 毫克時，將造成中度中毒，
    而有步態不穩、噁心嘔吐、精神混惑不清晰等症狀；達到每
    公升1.5 毫克時，則為中到重度中毒，將有說話不清楚、感
    覺喪失、視力模糊等症狀；達到每公升2.0 毫克時，則為重
    度中毒，出現體溫與血糖均降低，肌肉控制差，甚至會導致
    癲癇發作等情況；達到每公升3.5 毫克時，則已神智不清，
    反射減低，甚至呼吸抑制，而可能致命，此復經行政院國軍
    退除役官兵輔導委員會臺北榮民總醫院以88年8 月5 日（88
    ）北總內字第26868 號函闡釋綦詳。本案被告為警查獲時，
    經測得其呼氣所含酒精濃度達每公升1.13毫克，揆諸上開說
    明，自堪認被告確因飲酒已達不能安全駕駛動力交通工具之
    程度無疑。從而，本件事證明確，被告前開犯行洵堪認定，
    應予依法論科。
三、核被告所為，係犯刑法第185 條之3 服用酒類不能安全駕駛
    動力交通工具而駕駛罪。又查被告前曾受有如事實欄第一項
    所載之犯罪科刑及執行情形，有臺灣高等法院被告前案紀錄
    表1 份在卷可憑，其於受有期徒刑之執行完畢後，5 年以內
    故意再犯本件有期徒刑以上之罪，為累犯，應依刑法第47條
    第1 項之規定加重其刑。爰審酌被告前已有4 次酒駕經法院
    判刑紀錄，此有臺灣高等法院被告前案紀錄表1 份在卷可稽
    ，卻於徒刑執行完畢後再犯本案，顯見前案之科刑執行尚不
    足以使其心生警惕，且其明知酒後駕車之危險性，仍執意駕
    車上路，非但漠視自身之安全，更置他人人身、財產安全於
    不顧，對於公眾行之安全危害甚鉅，惡性非輕，不宜輕縱，
    兼衡被告犯罪之動機、目的、生活狀況及犯後坦承犯行，態
    度尚稱良好等一切情狀，量處如主文所示之刑。
據上論斷，應依刑事訴訟法第273 條之1 第1 項、第299 條第1
項前段，刑法第185 條之3 、第47條第1 項，刑法施行法第1 條
之1 第1 項，判決如主文。
本案經檢察官李超偉到庭執行職務。
中    華    民    國    100     年    8   月     31   日
                      刑事第一庭  法  官  陳正偉
上列正本證明與原本無異。
如不服本判決，應於判決送達後10日內敘明上訴理由，向本院提
出上訴狀 (應附繕本) ，上訴於臺灣高等法院。其未敘述上訴理
由者，應於上訴期間屆滿後20日內向本院補提理由書「切勿逕送
上級法院」。
                                  書記官  許慧禎
中    華    民    國    100     年    8   月     31   日
附錄本案論罪科刑法條全文：
刑法第185 條之3
服用毒品、麻醉藥品、酒類或其他相類之物，不能安全駕駛動力
交通工具而駕駛者，處1 年以下有期徒刑、拘役或科或併科15萬
元以下罰金。